【裁判字號】    98,抗,508
【裁判日期】    980930
【裁判案由】    假扣押
【裁判全文】
臺灣高等法院臺中分院民事裁定  98年度抗字第508號
抗  告  人  甲○○○○○○
上列抗告人因與相對人乙○○間假扣押事件，對於中華民國98年
7月10日臺灣臺中地方法院98年度裁全字第3952號裁定，提起抗
告，本院裁定如下：
    主  文
抗告駁回。
抗告程序費用新臺幣一千元由抗告人負擔。
    理  由
一、按債權人就金錢請求或得易為金錢請求之請求，欲保全強制
    執行者，得聲請假扣押。假扣押非有日後不能強制執行或甚
    難執行之虞者，不得為之。請求及假扣押之原因應釋明之。
    前項釋明如有不足，而債權人陳明願供擔保或法院認為適當
    者，法院得定相當之擔保，命供擔保後為假扣押；民事訴訟
    法第522條第1項、第523條第1項及第526條第1項、第2項分
    別定有明文。
二、經查，本件相對人即債權人主張：兩造面臨離婚訴訟，伊因
    判決離婚受有對抗告人有非財產上之損害賠償債權，且因抗
    告人自婚後，家庭費用均由相對人負擔，位於台中市○○○
    路○段123號之透天厝之購屋款亦由相對人支付，相對人對其
    有家庭生活費用、扶養費、剩餘財產分配請求權，近聞抗告
    人已有脫產行動，恐日後不能強制執行，願供擔保以代釋明
    求為就抗告人之財產於新台幣（下同）100萬元之範圍內為
    假扣押，並提出戶籍謄本、匯款單、請求裁判離婚及損害賠
    償之起訴狀影本各1件為證，堪認其就假扣押之請求原因已
    有相當之釋明；而就本件抗告人有無增加負擔，或就財產為
    不利益之處分，將成為無資力之狀態，或將移住遠地、逃匿
    無蹤、隱匿財產等假扣押之原因，相對人則陳明抗告人積欠
    第三人新台幣（下同）1460萬元之本票債務，並經法院裁定
    准許第三人本票強制執行在案。另坐落臺中市○○區○○路
    979地號及其上同段890建號之房地、暨坐落台中市○○區○
    ○段39之1地號及其上同段1646建號之房地，分別為兩造所
    共有，上開房地之權狀皆由相對人保管持有中，然抗告人竟
    於98年7月7日即相對人聲請本件假扣押之前一日，以上開房
    地之權狀遺失為由，向台中市中正地政事務所申請補發，足
    見抗告人確有增加負擔、就財產為不利益處分之情事，亦據
    提出本票裁定、台中市地政事務所函文、存證信函及回執等
    件影本為佐（見本院卷第15-21頁），堪認其已盡假扣押原
    因釋明之責。又縱認其釋明尚有不足，相對人既願供擔保以
    補釋明之不足，依前開說明，即應准予假扣押。原審裁定准
    相對人以33萬4千元為抗告人供擔保後得對抗告人之財產在
    100萬元之範圍內予以假扣押，於法即無不合。抗告主旨略
    以：兩造並無相對人主張之離婚事由，而相對人於法院為離
    婚判決之前聲請假扣押裁定，實為爭奪財產之故意行為云云
    ，惟核其所述，此屬實體上應待本案解決之問題，非本件假
    扣押程序所得審究，其據以對原裁定聲明不服，不能認為有
    理由。
三、據上論結，本件抗告為無理由，爰依民事訴訟法第495條之1
    第1項、第449條第1項、第95條、第78條，裁定如主文。
中    華    民    國    98    年    9     月    30    日
                民事第二庭    審判長法  官  邱森樟
                                    法  官  翁芳靜
                                    法  官  謝說容
以上正本係照原本作成。
不得抗告。
                                    書記官  胡美娟
中    華    民    國    98    年    9     月    30    日
                                                      Ｓ


司法院資訊處製作；財團法人民間司法改革基金會備份。
